臺灣高等法院臺中分院刑事判決　　　 100年度上訴字第1970號
上　訴　人
即　被　告　周俊榮
上　訴　人
即　被　告　林文豪
前列二人共同
指定辯護人　本院公設辯護人賴泰鈞
上　訴　人
即　被　告　翁英原
選任辯護人　廖本揚律師
上列上訴人等因違反毒品危害防制條例等案件，不服臺灣臺中地
方法院100年度訴字第1820號，中華民國100年9月1日第一審判決
（起訴案號：臺灣臺中地方法院檢察署100年度偵字第10621、10
623號），提起上訴，本院判決如下：
    主    文
原判決關於周俊榮、翁英原共犯如附表一編號8、9、10及周俊榮
犯如附表二編號2暨周俊榮、翁英原之定應執行刑部分，均撤銷
。
周俊榮、翁英原共犯如附表一編號8、9、10所示之罪，各處如附
表一編號8、9、10「宣告刑」欄所示之刑。
周俊榮犯附表二編號2所示之罪，處如附表二編號2「宣告刑」欄
所示之刑。
其餘上訴駁回。
周俊榮撤銷改判部分與上訴駁回部分所處之刑，應執行有期徒刑
拾參年捌月。扣案之0000000000、0000000000、0000000000號行
動電話支（含門號卡參張）及電子磅秤壹台，均沒收；扣案之
海洛因共拾陸包（驗餘淨重共拾貳點零玖陸參公克）及甲基安
非他命共陸包（驗餘淨重共柒點零玖陸參公克），均沒收銷燬之
；未扣案之販賣毒品所得共新臺幣壹萬仟元，其中新臺幣壹萬
壹仟伍佰元與翁英原、林文豪連帶沒收之，如全部或一部不能沒
收時，以其等財產連帶抵償之；其中新臺幣壹仟伍佰元與翁英原
連帶沒收之，如全部或一部不能沒收時，以其等財產連帶抵償之
。
翁英原撤銷改判部分與上訴駁回部分所處之刑，應執行有期徒刑
拾壹年陸月。扣案之0000000000、0000000000、0000000000號行
動電話支（含門號卡參張）及電子磅秤壹台，均沒收；扣案之
海洛因共拾陸包（驗餘淨重共拾貳點零玖陸參公克），均沒收
銷燬之；未扣案之販賣毒品所得共新臺幣壹萬參仟元，其中新臺
幣壹萬壹仟伍佰元與周俊榮、林文豪連帶沒收之，如全部或一部
不能沒收時，以其等財產連帶抵償之；其中新臺幣壹仟伍佰元與
周俊榮連帶沒收之，如全部或一部不能沒收時，以其等財產連帶
抵償之。
    犯罪事實
一、翁英原（綽號「阿原」）前因公共危險案件，經臺灣臺中地
    方法院以97年度中交簡字第183號判處有期徒刑3月確定，嗣
    於民國97年4月7日易科罰金執行完畢。
二、周俊榮（綽號「阿弟仔」、「阿俊」）與翁英原、林文豪（
    綽號「阿豪」、「阿合」或「阿和」）均明知海洛因、甲基
    安非他命，分別係毒品危害防制條例第2條第2項所列之第一
    、二級毒品；甲基安非他命且為主管機關即行政院衛生署公
    告禁止使用之毒害藥品，乃藥事法規定之禁藥，非經許可，
    均不得擅自持有、轉讓、販賣。周俊榮與翁英原於100年3月
    中旬結識，自100年4月初起，2人共同居住於由翁英原承租
    之臺中市○區○○○街145號6樓之18（下稱618室），並共
    同持用周俊榮所有之門號0000000000、0000000000號行動電
    話為販毒聯絡工具。2人乃與林文豪共同基於販賣第一級毒
    品海洛因、第二級毒品甲基安非他命以營利之犯意聯絡，因
    周俊榮有取得毒品之管道得以銷售牟取暴利，但周俊榮為躲
    避查緝，不欲與不熟識之購毒者直接聯繫，遂透過林文豪引
    介、聯繫者，周俊榮始願意販賣，再由周俊榮或翁英原出面
    交付毒品及收取價金，相互間並約定聯絡時以「高梁」、「
    啤酒」等暗語代稱海洛因、甲基安非他命，翁英原、林文豪
    則可不定時獲取免費施用毒品之利益。其等之交易模式，乃
    購毒者與林文豪所有之門號0000000000行動電話聯繫購毒事
    宜後，林文豪隨即以該門號行動電話與周俊榮、翁英原共同
    持用之上開門號0000000000或0000000000號行動電話聯繫交
    易事宜，嗣再由周俊榮或翁英原出面交付毒品及收取價金（
    詳如附表一所示）。而以上揭方式，林文豪、周俊榮、翁英
    原於附表一編號1至7號所示時、地，共同販賣第一級毒品海
    洛因、第二級毒品甲基安非他命予如附表一所示編號1至7號
    所示之人；另周俊榮、翁英原於附表一編號8、9、10所示之
    時、地，共同販賣第一、二級毒品予如附表一編號8、9、10
    所示之人。
三、周俊榮復基於轉讓第一級毒品海洛因及轉讓亦屬禁藥之第二
    級毒品甲基安非他命之犯意，於附表二所示時、地，分別無
    償轉讓海洛因、甲基安非他命予如附表二所示之人施用。
四、嗣於100年5月3日上午8時10分許，為警至林文豪之臺中市○
    區○○街447號4樓之5住處執行搜索，扣得林文豪所有上開
    0000000000號行動電話1支，並拘提林文豪；同日下午，由
    林文豪以該行動電話撥打周俊榮之0000000000號行動電話，
    佯稱要購買「查某的高粱1罐」後，於同日晚上6時35分許，
    周俊榮指示翁英原攜帶海洛因2包及門號0000000000號行動
    電話1支前往臺中市○區○村路○○○○街口之統一超商欲
    與林文豪交易時，翁英原見警方現身，主動交出放置在褲子
    右口袋之海洛因2包為警當場查扣，並扣得0000000000號行
    動電話1支，此次交易因而未遂（即附表一編號10所示）；
    嗣翁英原帶同警方前往其618室租屋處，斯時，在房內施用
    過毒品之周俊榮、林禹睿、蕭文彬等人透過監視器發現狀況
    有異，周俊榮旋將房門從內反鎖，並將海洛因14包、甲基安
    非他命1包、安非他命吸食器1組等物從陽台丟至大樓中庭，
    周俊榮、林禹睿、蕭文彬與同時在房內之陳瓊姿等4人並從
    陽台攀爬至隔壁616室陽台進入屋內，要求不知情之616室蔡
    姓屋主不許聲張（無故侵入住宅部分，未據蔡姓屋主提出告
    訴），嗣經蔡姓屋主配合警方要求開門後，當場在616室陽
    台查獲周俊榮所有之海洛因1包、甲基安非他命1包等物，復
    將周俊榮等人帶返618室執行搜索，當場在衣櫃、床上等處
    查扣周俊榮所有之海洛因19包、甲基安非他命4包、電子磅
    砰1台、行動電話3支（含0000000000、0000000000號SIM卡2
    張、1支無門號）等物，次於臺中市○區○○○街145號中庭
    扣得周俊榮所有之海洛因14包、甲基安非他命1包、安非他
    命吸食器1組等物，因而查悉上情（周俊榮、翁英原、林禹
    睿、蕭文彬施用毒品部分，則由檢察官另案偵辦）。
五、案經臺中市政府警察局第一分局報請臺灣臺中地方法院檢察
    署檢察官偵查起訴。
    理    由
一、證據能力之說明：
  (一)按被告以外之人（含共同被告）於審判外之言詞或書面陳述
    ，除法律有規定者外，不得作為證據，刑事訴訟法第159條
    第1項定有明文。查被告周俊榮、翁英原於警詢之陳述，對
    於共同被告林文豪而言，係被告以外之人於審判外之言詞陳
    述，業據被告林文豪之原審辯護人爭執無證據能力，本院查
    其等之陳述，並無符合法律規定得作為證據者，是依上開規
    定，對於被告林文豪無證據能力。
  (二)次按被告以外之人於檢察事務官、司法警察官或司法警察調
    查中所為之陳述，與審判中不符時，其先前之陳述具有較可
    信之特別情況，且為證明犯罪事實之存否所必要者，得為證
    據，亦為刑事訴訟法第159條之3所明定。易言之，被告以外
    之人先前於司法警察機關調查中所為審判外之陳述，如其內
    容與審判中之陳述相符者，則逕採審判中之供述即可，而無
    採納其審判外陳述之必要性，並不生原始陳述人因已於審判
    中結證並受詰問而使其審判外陳述得為證據之問題；反之，
    如其與審判中之陳述不符者，必以其先前之陳述具有較可信
    之特別情況，且為證明犯罪事實之存否所必要，方得採為證
    據。經查，證人羅宗舜業於本院審判時以證人身分具結後，
    分由被告林文豪之辯護人及檢察官針對被告林文豪所涉情節
    為交互詰問，已保障被告林文豪之對質詰問權。核其證述內
    容與警詢之陳述相符者，自無採納其警詢時陳述之必要性；
    而其證述內容與警詢之陳述不符之處，因查無其警詢之陳述
    具有較可信之特別情況，是依前所述，證人羅宗舜於警詢之
    陳述，應無證據能力。
  (三)除前開無證據能力之供述證據外，本判決下列引用之被告以
    外之人於審判外之陳述，業經本院於審判時提示被告，並告
    以要旨，已為合法調查證據，而檢察官、被告及其辯護人，
    均知悉上開傳聞證據有不得作為證據之情形，而未於言詞辯
    論終結前聲明異議，是依刑事訴訟法第159條之5規定，視為
    同意作為證據，且本院審酌上開言詞陳述作成時並無違法取
    供或證明力過低之情況，亦均認為適當，復與本案待證事實
    具有關聯性，均認有證據能力。
  (四)又國家基於犯罪偵查之目的，對被告或犯罪嫌疑人進行通訊
    監察，乃係以監控與過濾受監察人通訊內容之方式，蒐集對
    其有關之紀錄，並將該紀錄予以查扣，作為認定犯罪與否之
    證據，屬於刑事訴訟上強制處分之一種，而監聽係通訊保障
    及監察法第13條第1項所定通訊監察方法之一，司法警察機
    關依法定程序執行監聽取得之錄音，係以錄音設備之機械作
    用，真實保存當時通訊之內容，如通訊一方為受監察人，司
    法警察在監聽中蒐集所得之通訊者對話，若其通話本身即係
    被告進行犯罪中構成犯罪事實之部分內容，則依前開說明，
    自與所謂「審判外之陳述」無涉，應不受傳聞法則之規範，
    當然具有證據能力。再按有事實足認被告或犯罪嫌疑人有最
    輕本刑為3年以上有期徒刑之罪嫌，並危害國家安全或社會
    秩序情節重大，而有相當理由可信其通訊內容與本案有關，
    且不能或難以其他方法蒐集或調查證據者，得發通訊監察書
    。前項通訊監察書，偵查中由檢察官依司法警察機關聲請或
    依職權以書面記載第11條之事項，並敘明理由、檢附相關文
    件，聲請該管法院核發。又除法律另有規定外，實施刑事訴
    訟程序之公務員因違背法定程序取得之證據，其有無證據能
    力之認定，應審酌人權保障及公共利益之均衡維護。通訊保
    障及監察法第5條第1項第1款、第2項及刑事訴訟法第158條
    之4分別定有明文。本件下列引用有關被告林文豪所使用之
    門號0000000000號行動電話之監聽錄音，為原審於100年3月
    8日、4月7日核准在案，有詳載案由、監察電話、對象及時
    間等之臺灣臺中地方法院100年度聲監字第278號、聲監續字
    第351號通訊監察書、電話附表及監聽譯文等附卷可參（見
    臺灣臺中地方法院檢察署100年度偵字第10623號卷，下稱
    10623號偵卷第55至81頁背面），乃依法所為之監聽；經審
    酌電話監聽侵害被告權益之種類及輕重、對於被告訴訟上防
    禦不利益之程度、犯罪所生之危害或實害等情形，兼顧人權
    保障及公共利益之均衡維護，足認本案電話監聽合於比例原
    則。而司法警察依據監聽錄音結果予以翻譯而製作之監聽譯
    文，雖屬於派生之文書證據，但被告對於譯文之內容，俱不
    爭執，則無勘驗與錄音是否相符之必要，亦得作為證據。
  (五)現行刑事訴訟法關於「鑑定」之規定，除選任自然人充當鑑
    定人外，另設有囑託機關鑑定制度。依同法第198條、第208
    條之規定，不論鑑定人或鑑定機關、團體，固均應由法院、
    審判長、受命法官或檢察官視具體個案之需要而為選任、囑
    託，並依第206條之規定，提出言詞或書面報告，始符合同
    法第159條第1項所定得作為證據之「法律有規定」之情形，
    否則所為之鑑定，仍屬傳聞證據。然於司法警察機關調查中
    之案件，為因應實務上，或因量大、或有急迫之現實需求，
    併例行性當然有鑑定之必要者，基於檢察一體原則，得由該
    管檢察長對於轄區內之案件，以事前概括選任鑑定人或囑託
    鑑定機關、團體之方式，俾便轄區內之司法警察官、司法警
    察對於調查中之此類案件，得即時送請先前已選任之鑑定人
    或囑託之鑑定機關、團體實施鑑定，以求時效（法務部92年
    9月1日法檢字第0920035083號函參照，刊載於法務部公報第
    312期）。此種由檢察機關概括選任鑑定人或概括囑託鑑定
    機關、團體，再轉知司法警察官、司法警察於調查犯罪時參
    考辦理之作為，法無明文禁止，係為因應現行刑事訴訟法增
    訂傳聞法則及其例外規定之實務運作而為，凡此，為法院辦
    案職務上所已知之事實。此種由司法警察官、司法警察依檢
    察官所概括選任之鑑定人或囑託鑑定機關、團體所為之鑑定
    結果，與檢察官選任或囑託為鑑定者，性質上並無差異，同
    具有證據能力（最高法院96年度台上字第2860號判決參照）
    。卷附之行政院衛生署草屯療養院100年5月19日草療鑑字第
    1000500122號鑑定書（見臺灣臺中地方法院檢察署100年度
    偵字第10621號卷，下稱10621號偵卷第231至237頁），符合
    上開規定，自得作為證據。
  (六)本案扣案之毒品海洛因36包（驗餘淨重共計12.0963公克）
    、甲基安非他命6包（驗餘淨重共計7.0963公克）、電子磅
    秤1台、行動電話3支（即門號0000000000、0000000000、00
    00000000號），均非屬供述證據，且係警員依法定程序合法
    扣押，復與本案具有關聯性，有證據能力。另現場照片乃警
    員透過照相器材對現場景物、特徵拍攝所形成之機械性紀錄
    ，還原於照相紙上，因其拍攝之情形與相片所呈現之內容，
    是藉由照相設備之正確性來加以保障其內容之一致性，非由
    人之言詞描述，亦非屬供述證據，且與待證事實具有關聯性
    ，亦得作為證據。
二、認定犯罪事實所憑之證據及理由：
  (一)訊據被告周俊榮對其有為如附表一編號1至10及附表二所示
    之犯罪事實均坦承不諱；被告翁英原亦對其所為如附表一編
    號1至10所示之犯罪事實供承無誤。其中被告周俊榮所為附
    表二所示轉讓毒品之犯行，亦經受轉讓毒品之人即翁英原、
    林禹睿、蕭文彬指證在卷；就附表一編號1至10所示犯罪情
    節，被告周俊榮、翁英原之供述亦互核相符。被告林文豪雖
    不否認證人羅宗舜及綽號「長腳」之人，均透過伊與被告周
    俊榮、翁英原聯絡毒品交易之事實，惟辯稱：伊未共同販賣
    毒品，伊與羅宗舜是表兄弟關係，其與綽號「長腳」之人是
    朋友，彼2人欲購買毒品時，伊好心幫忙打電話聯絡周俊榮
    ，並帶羅宗舜、綽號「長腳」之人前去交易地點，羅宗舜、
    綽號「長腳」之人把錢交給伊，周俊榮或翁英原會把毒品交
    給伊，伊當場就把毒品交給羅宗舜、綽號「長腳」之人，伊
    並沒有獲得好處，只是自己去買毒品時，周俊榮會多給一個
    小包的毒品云云。被告林文豪之辯護人亦為其辯護稱：以證
    人羅宗舜於本院審判時所證內容，並綜合共同被告周俊榮於
    原審所證「（林文豪幫你介紹購毒者、翁英原幫你送毒品，
    你有無給他們好處？）林文豪是跟我購買毒品時，有時候我
    會多給他一些數量的毒品」、「（有無跟林文豪說幫你介紹
    客人的話，就會給他好處？）口頭上沒有這樣說過，我沒有
    跟他說若介紹朋友跟我買毒品，我就會給他好處，不過他來
    買毒品的時候我就會多給他一些」等語，足見被告林文豪幫
    證人羅宗舜聯絡毒品交易事宜前，未與被告周俊榮達成約定
    ，堪認被告林文豪並無營利之意圖，且係幫助施用毒品之意
    思而為，應構成幫助施用毒品罪。
  (1)惟按刑法關於正犯、幫助犯之區別，係以行為人主觀之犯意
    及客觀之犯行為標準，凡以自己犯罪之意思而參與犯罪，無
    論其所參與者是否係犯罪構成要件之行為，皆為正犯。以幫
    助他人犯罪之意思而參與犯罪，其所參與者，苟係犯罪構成
    要件之行為，亦為正犯。以幫助他人犯罪之意思而參與犯罪
    ，所參與者，為犯罪構成要件以外之行為，則為幫助犯。又
    刑法上所謂販賣行為，係指以營利為目的，有償轉讓，將商
    品販入或賣出，有一於此，犯罪即行成立。參與事前買賣之
    磋商行為，屬販賣構成要件行為，固勿論矣，即參與交付買
    賣標的物，及收取價金之行為，揆之民法第348條、第367條
    關於出賣人、買受人義務之規定，亦屬販賣構成要件之行為
    （最高法院100年度臺上字第2081、3873號判決意旨參照）
    。本案依卷附之通訊監察譯文所載，被告林文豪就附表一編
    號1至7所示毒品交易之聯絡方式如下：
    附表一編號1：證人羅宗舜於100年4月13日下午4時38分許
      ，以其使用之門號0000000000號行動電話撥打被告林文豪
      持用之門號0000000000號行動電話，稱：「有方便打給你
      朋友一下嗎…」；嗣同日4時43分許，證人羅宗舜再以上
      開行動電話撥打被告林文豪持用之上開行動電話，被告林
      文豪即告稱：「有了…」，次於同日4時44分34秒許，被
      告林文豪才以此行動電話撥打被告周俊榮、翁英原共同持
      用之門號0000000000行動電話，詢問：「有高梁（即海洛
      因）好喝嗎？」（見10623號偵卷第66頁背面至67頁）。
    附表一編號2：被告林文豪於100年4月16日凌晨1時59分3
      秒，以其持用之上開行動電話，撥打證人羅宗舜使用之門
      號0000000000號行動電話，證人羅宗舜告稱：「不打給你
      朋友一下…一張（即1000元）就好了。」，被告林文豪旋
      於同日凌晨1時59分36秒，以其持用之上開行動電話，撥
      打被告周俊榮、翁英原共同持用之門號0000000000行動電
      話，稱：「…要拿一罐高梁（即海洛因）請你…」（見上
      開偵卷第69頁背面）
    附表一編號3：證人羅宗舜於100年4月24日凌晨零時28分
      許，以其使用之上開門號撥打被告林文豪持用之上開門號
      行動電話，稱：「我身上剩500…」；被告林文豪回答：
      「你要喔」後；於同日零時28分30秒撥打被告周俊榮、翁
      英原共同持用之門號0000000000行動電話，詢問：「逗陣
      的，麻煩一下好嗎？我小弟說他現在身上不方便，先去你
      那拿兩罐酒，明天再拿給你」（見上開卷75頁背面）。
    附表一編號4：被告林文豪於100年4月24日下午5時42分55
      秒，以其持用之上開行動電話，撥打被告周俊榮、翁英原
      共同持用之門號0000000000行動電話，告知「我在樓下」
      後，次於同日下午5時56分14秒，以其持用之上開行動電
      話，撥打證人羅宗舜上開行動電話，詢問：「你要拿多少
      ？」，羅宗舜回答「兩千阿」，被告林文豪才於同日下午
      5時56分37秒，以其持用之上開行動電話，撥打「阿弟仔
      上開行動電話，告知：「我小弟要兩罐高梁」等語（見上
      開卷第76頁）。
    附表一編號5：證人羅宗舜於100年4月25日凌晨4時34分許
      ，以其使用之上開門號撥打被告林文豪持用之上開門號行
      動電話，稱：「不打給你朋友一下嗎」；被告林文豪回答
      ：「多少？」後；羅宗舜回稱「一樣」，被告林文豪復質
      疑羅宗舜「你這樣怎麼不拿81就好了（意即拿多一點）…
      你不要兩千兩千」；羅宗舜回答「那時候身上剩兩千」後
      ，被告林文豪於同日凌晨4時35分46秒撥打被告周俊榮、
      翁英原共同持用之門號0000000000行動電話，稱：「去你
      那拿兩罐高梁回來喝」（見上開卷76頁背面）。
    附表一編號6：被告林文豪於100年3月27日下午4時17分26
      秒，以其持用之上開行動電話，撥打綽號「長腳」之人持
      用之門號0000000000號行動電話，詢問：「你要拿多少？
      」，綽號「長腳」之人告稱「2」，被告林文豪旋於同日
      下午4時20分，以其持用之上開行動電話，撥打被告周俊
      榮、翁英原共同持用之門號0000000000行動電話，稱：「
      …跟你見面講個事情…」，嗣再與綽號「長腳」之人以行
      動電話相互聯繫，要綽號「長腳」之人到被告林文豪住處
      見面，嗣綽號「長腳」之人到達後，被告林文豪始以行動
      電話撥打周俊榮、翁英原共同持用之門號0000000000 行
      動電話稱：「我朋友要還你兩千…」等語，「阿弟仔」則
      回答「…啤酒喔（即甲基安非他命）」等語（見上開偵查
      卷第62頁背面）。
    附表一編號7：綽號「長腳」之人於100年4月20日下午6時
      1分許，以其持用之上開行動電話，撥打被告林文豪上開
      行動電話，告稱：「我要3罐啤酒就好…」，被告林文豪
      次以簡訊與綽號「長腳」之人聯繫見面地點，復撥打陳國
      慶持用門號0000000000號行動電話稱：「你要賺嗎？我一
      個朋友，長腳的他要拿啤酒三千…你載他去的時候，阿弟
      仔自然會做…我去的話阿弟仔會拿給我，我叫他拿給你」
      ，被告林文豪再於同日晚間7時12分54秒，撥打被告周俊
      榮、翁英原共同持用之門號0000000000行動電話，稱「我
      叫國慶去拿啤酒三罐…你再拿一罐高梁請他喝一杯，我沒
      時間過去」等語（見上開卷第74頁正反面）。
    故由上情分析可知，附表一編號2、4、6所示3次毒品交易過
    程，均是被告林文豪先撥打證人羅宗舜或綽號「長腳」人之
    行動電話，而非證人羅宗舜或綽號「長腳」人欲購買毒品，
    先打電話予被告林文豪，甚至編號4、6所示2次，乃被告主
    動詢問羅宗舜或綽號「長腳」人要拿多少數量毒品；且附表
    一編號1部分，被告林文豪尚未與被告周俊榮、翁英原聯絡
    後，即在證人羅宗舜第2次來電時告稱「有了」等語；而附
    表一編號3、4、6部分，被告林文豪與被告周俊榮、翁英原
    聯絡時均稱「我小弟要」或「我朋友要」等語；附表一編號
    5 部分，當證人羅宗舜告稱只要買二千元時，被告林文豪猶
    質疑其為什麼不買多一點？附表一編號7部分則於被告林文
    豪無法帶綽號「長腳」之人去拿毒品時，竟先詢問陳國慶「
    你要賺嗎？…你載他去的時候，阿弟仔自然會做」等，均足
    認被告林文豪所辯其於證人羅宗舜、綽號「長腳」之人欲購
    買毒品時，僅好心幫忙打電話聯絡被告周俊榮云云，要難輕
    信。
  (2)況且，同案被告周俊榮對於附表一編號1至10所示販賣毒品
    之犯行，業已坦認無誤。其於原審訊問時更直承：「（法官
    問：你買賣毒品一定要透過林文豪？）對」、「（法官問：
    你剛才說購毒者若沒有透過林文豪打電話來，你就不會賣毒
    品給他們？）因為我大部分都是買來自己吃，小部分才拿去
    賣，要透過林文豪有認識的我才會賣，我也怕賣給陌生的人
    有時候是警察或線民偽裝的，會被抓」等語（見原審卷第29
    頁正反面），此核與附表一所示10次毒品交易，除係被告林
    文豪自己購買者外，其餘證人羅宗舜、綽號「長腳」人與被
    告周俊榮之交易，皆經由被告林文豪聯繫等情相符。則被告
    林文豪乃被告周俊榮、翁英原對外販賣毒品之唯一管道甚為
    明確。
  (3)而被告林文豪於原審訊問時供稱：「若是我自己一個人去買
    的話，我是有發現他裡面還有另外多一個小包的毒品給我」
    、「（問：周俊榮說就是因為你幫他介紹客人，他才會在你
    去買毒品時多一些數量給你，這就是你的好處？）我從來沒
    有問過他這多的一小包是什麼意思」等語（見原審卷第28頁
    ），核與被告周俊榮分別於原審及本院訊問時供證：「因為
    林文豪幫我介紹人來跟我買毒品，讓我有獲利，所以他自己
    來買的時候，我就會多給他一些」（見原審卷第29頁）、「
    有時候他帶朋友來我也會多給他，他自己來買我也會多給他
    ，反正他有出面我就會多給」、「多出來的毒品有另外裝一
    小包…我有說跟他說多的一包是要給他的」、「我確實有多
    給他一點，因為都是透過林文豪幫忙介紹，所以我會多給他
    一點」、「（是否林文豪介紹客人來買，不管是海洛因或甲
    基安非他命，或者林文豪自己來購買海洛因或甲基安非他命
    ，你都會多給他一點毒品？）對啊」（見原審卷125至127頁
    ）、「（羅宗舜透過林文豪拿毒品，林文豪有無獲得什麼樣
    的利益？）我有多拿毒品給林文豪」、「（為何要多拿毒品
    給林文豪？）是因為他介紹客人來買毒品」（見本院卷104
    頁背面）相符，復經同案被告翁英原迭於偵查、原審結證：
    「（周俊榮為什麼要請「阿和」1、2級毒品？）因「阿和」
    沒有錢，「阿和」會介紹拿毒品的朋友跟周俊榮買毒品」、
    「（周俊榮要請「阿和」毒品的原因，是不是「阿和」會幫
    忙介紹藥腳？）對」（見10621偵卷第170至171頁）、「（
    辯護人問：偵查中你說林文豪介紹藥腳給周俊榮，林文豪有
    好處，這是你親眼所見？）就是他拿兩包給我，我再拿給林
    文豪…就是只有買一包，另一包是多的」、「（辯護人問：
    多出來的部分你交給林文豪時，有無跟林文豪說這部分是要
    給你的？）有啊，我有明白跟他說」、「（辯護人問：你的
    意思是說，一定要林文豪本人有去，周俊榮才會多給他一包
    ？對」、「我們知道是林文豪帶來的人要買的，林文豪的代
    價就是我們會多給他一點毒品」、「（審判長問：另外有一
    次林文豪沒來，叫國慶帶「長腳」來買的那次，如何處理？
    ）應該也是一樣的模式，我們就把多的（毒品）量給國慶」
    等語（見原審卷128頁背面至130頁）在卷可憑，由此可知，
    被告林文豪因聯繫、介紹附表一編號1至7所示之毒品交易，
    確實可額外自被告周俊榮處獲取免費之毒品施用。
  (4)雖被告林文豪供稱其帶朋友去買的時候，未曾要求被告周俊
    榮多給一點毒品云云（見原審卷第133頁背面、136頁），然
    被告周俊榮因被告林文豪介紹藥腳，故於被告林文豪同行時
    ，均會給予被告林文豪額外免費毒品一節，已如前述。且被
    告林文豪於偵查時已供稱：（檢察官問：提示0000000000與
    0000000000阿弟仔於100年4月16日16時31分到16時37分通訊
    監察譯文內容何意？）我打給阿弟仔說我朋友要一罐啤酒，
    要阿弟仔請他，我說我也要一罐，不知道是要買安非他命或
    海洛因我忘記了，我有傳簡訊給阿弟仔，說我也想喝啤酒，
    就是也要安非他命，阿弟仔傳簡訊給我，說我越來越皮了，
    他說如果我有辦法一天五罐就是0.5公克的安非他命，再來
    跟他說，就是我想叫他請我，他不請我」、「（檢察官問：
    為什麼你要叫阿弟仔請你？）我就是想」、「（檢察官問：
    提示0000000000與0000000000於100年5月2日中午12時18分
    通訊監察譯文內容何意？）我打給阿弟仔要跟他要安非他命
    ，一罐啤酒是我隨便說的，他就隨便給，我跟他要，他平常
    都會給我，這次與100年4月28日其中一天他有給我安非他命
    ，共給一點點而已，沒有跟我收錢，我在家裡施用完」等語
    （見10623號偵卷第102、105頁），均見被告林文豪在附表
    一所示毒品交易以外，仍有主動向被告周俊榮索討毒品施用
    情事，尤以被告林文豪前開供述「阿弟仔傳簡訊給我，說我
    越來越皮了，他說如果我有辦法一天五罐就是0.5公克的安
    非他命，再來跟他說」情事，經綜合該通簡訊：「一天有喝
    五罐再跟我說，我會被你喝倒」之語意觀察，亦足認被告周
    俊榮給予被告林文豪額外之免費毒品，並非無端，顯與被告
    林文豪介紹藥腳購買毒品有對價關係存在，此亦為被告林文
    豪所明知，再參以上開附表一編號7所示毒品交易之通聯內
    容，被告林文豪雖於100年4月20日無空帶同綽號「長腳」之
    人前往購買毒品，卻事先以電話詢問陳國慶「你要賺嗎？我
    一個朋友，長腳的他要拿啤酒三千…你載他去的時候，阿弟
    仔自然會做…我去的話阿弟仔會拿給我，我叫他拿給你」等
    語，嗣被告周俊榮確將多出的毒品交給陳國慶，亦據被告翁
    英原結證如前，是以，被告林文豪主觀上確實知悉其因聯繫
    、介紹毒品交易，可從被告周俊榮處獲取免費之毒品施用，
    甚為昭然。準此，縱被告周俊榮於原審供稱其未曾口頭明示
    被告林文豪如介紹毒品買賣，會給予好處（見原審卷第28
    頁背面）；亦證稱伊未與被告林文豪「合意」（見原審卷第
    127頁背面），然綜合上情，被告林文豪既明知其因聯繫、
    介紹毒品交易，可從被告周俊榮處獲取免費之毒品施用，其
    與被告周俊榮間顯存有相當之默契，此由被告周俊榮於原審
    所證「但是林文豪知道我會多給他一些」等語益明，是被告
    林文豪明知其為被告周俊榮販賣毒品之唯一管道，或主動致
    電證人羅宗舜、綽號「長腳」人欲購買毒品之數量，或於證
    人羅宗舜、綽號「長腳」人電告欲購買毒品時，而與被告周
    俊榮聯繫、接洽，並帶同羅宗舜、綽號「長腳」人到場，交
    付價金、收受毒品，其目的均為獲取免費之毒品施用，核其
    情節與單純幫助施用之行為，顯然有別，但與販毒者從上手
    取得毒品後，減少毒品數量，以原價轉售他人，圖得量差之
    毒品供己施用，實無二致，是被告林文豪上開所為已屬參與
    販賣毒品之構成要件行為委無疑義，應論以販賣毒品之共同
    正犯，灼然甚明。被告林文豪猶以前詞為辯，顯不足採。
  (5)證人羅宗舜於本院審判時雖證稱，附表一編號1至5所示5次
    毒品交易，伊透過被告林文豪與被告周俊榮接洽，伊與被告
    林文豪係合資購買；購得之毒品在車上即與被告林文豪朋分
    施用云云（見本院卷第143頁背面），除與證人羅宗舜於偵
    查時結證內容（見10623號偵卷第84至86頁）不符外，被告
    林文豪自始亦未曾有與羅宗舜「合資」購毒之供述，是證人
    羅宗舜所為上開證述，顯係迴護被告林文豪之詞，洵無可採
    。另附表一編號7所示毒品交易，係被告林文豪接獲綽號「
    長腳」之人欲購買3000元甲基安非他命之電話，因其無空帶
    同帶綽號「長腳」之人前去交易地點，乃致電陳國慶「你要
    賺嗎？我一個朋友，長腳的他要拿啤酒三千…你載他去的時
    候，阿弟仔自然會做…我去的話阿弟仔會拿給我，我叫他拿
    給你」等語，要求陳國慶帶同綽號「長腳」之人前往交易地
    點，嗣被告翁英原確將多出的毒品，交付陳國慶一節，亦經
    被告翁英原證述如前，惟該次毒品交易均由被告林文豪居中
    聯繫，依卷內證據，尚無證據足資證明陳國慶亦具有共同販
    毒之犯意，或確有參與毒品交易之構成要件，在罪疑唯輕原
    則下，尚難遽認陳國慶為該次販毒之共犯，起訴書亦同此認
    定，併此敘明。
  (二)此外，復有通訊監察譯文（10623號偵卷第57至81頁）、搜
    索扣押筆錄、扣押物品目錄表及查獲現場暨扣案物照片等附
    卷可稽，被告林文豪持用之門號0000000000號行動電話1支
    暨被告周俊榮、翁英原持用之門號0000000000、0000000000
    號行動電話各1支、電子磅秤1台，下述之第一級毒品海洛因
    、第二級毒品甲基安非他命扣案可佐。而扣案之白色粉末經
    送行政院衛生署草屯療養院以化學呈色法、氣相層析質譜法
    鑑定後，確分別檢出第一級毒品海洛因成分共36包（驗餘淨
    重共12.0963公克；其中有1包海洛因，鑑驗時鑑驗人員又細
    分為3小包，故鑑驗報告中列計38包海洛因，見原審卷第73
    頁）、含甲基安非他命成分共6包（驗餘淨重共7.0963公克
    ），有行政院衛生署草屯療養院100年5月25日草療鑑字第
    1000500122號鑑定書1份在卷可憑（見100年度偵字第10621
    號偵查卷第231至237頁）。
  (三)又查，本件雖無從得知被告販賣毒品海洛因及甲基安非他命
    時，其購入海洛因及甲基安非他命之確實價格，及是否確有
    低買高賣之營利情事，惟販賣毒品屬違法行為，非可公然為
    之，販賣者販入後可任意分裝增減其分量再行出售，每次交
    易之價格、數量，亦隨時依交易對象、當時行情而變動，縱
    或出售之價格較低，亦非當然無營利意圖，即便為相同價格
    ，因份量較少亦能從中獲利，除經坦承犯行並供明販入、賣
    出確實價量外，委難查得實情，復無法查獲其上手，更難查
    悉有無從中獲利或獲利多寡，是除非別有事證足認係按同一
    價量委買或轉售，確未牟利外，尚難據此即認販賣之證據有
    所未足，否則將造成知過坦承者難辭重典，飾詞否認者反得
    僥倖，而失情理之平。且按一般民眾均知政府對毒品之查禁
    森嚴，重罰不予寬貸，衡情倘非有利可圖，絕無平白甘冒被
    嚴查重罰之高度風險之理，從而，舉凡其有償交易，除足反
    證其確係另基於某種非營利本意之關係外，尚難因無法查悉
    其販入價格，作為是否高價賣出之比較，諉無營利之意思阻
    卻販賣犯行之追訴（最高法院84年度第3次刑事庭會議決議
    意旨參照）。查被告周俊榮業於原審訊問時自承：「因為林
    文豪幫我介紹人來跟我買毒品，讓我有獲利」等語（見原審
    卷第29頁），已見被告周俊榮販買毒品予他人確有獲利之情
    ，且被告周俊榮因被告林文豪介紹他人購買毒品，均額外給
    予被告林文豪一小包之免費毒品，亦在在可證被告周俊榮販
    入毒品之價格必較其出售之價格為低，否則焉有提供被告林
    文豪免費毒品之舉，是以，被告周俊榮等販賣毒品自有從中
    賺取買賣價差牟利之意圖。綜上所述，本件事證已臻明確，
    被告3人上揭販賣毒品之犯行；及被告周俊榮轉讓毒品之犯
    行，均堪予認定，應予依法論科。
三、論罪科刑：
  (一)按甲基安非他命雖係毒品危害防制條例第2項第2款所規定之
    第二級毒品，但其亦屬於藥事法所稱之「禁藥」（即藥事法
    第22條第1款所稱之「經中央衛生主管機關明令公告禁止製
    造、調劑、輸入、輸出、販賣或陳列之毒害藥品」），而明
    知為禁藥而轉讓者，藥事法第83條亦定有處罰明文。故行為
    人明知為禁藥即甲基安非他命而轉讓予他人者，除成立毒品
    危害防制條例第8條第2項之轉讓第二級毒品罪外，亦構成藥
    事法第83條第1項之轉讓禁藥罪，此係屬同一犯罪行為而同
    時有二種法律可資處罰之法條（規）競合情形，應依「重法
    優於輕法」、「後法優於前法」等法理，擇一處斷。而毒品
    危害防制條例第8條第2項轉讓第二級毒品罪之法定本刑為6
    月以上5年以下有期徒刑，得併科新臺幣70萬元以下罰金。
    而藥事法第83條第1項轉讓禁藥罪之法定本刑為7年以下有期
    徒刑，得併科新臺幣500萬元以下罰金。且被告於本案所涉
    轉讓甲基安非他命之數量，因無證據證明已達應依毒品危害
    防制條例第8條第6款及第9條之規定加重其刑至2分之1之情
    形。則藥事法第83條第1項之法定本刑，顯較毒品危害防制
    條例第8條第2項之法定本刑為重，依前述「重法優於輕法」
    之法理，就被告轉讓甲基安非他命部分之行為，自應優先適
    用藥事法第83條第1項之規定處斷（最高法院97年度臺非字
    第397號判決參照）。是核被告周俊榮、翁英原、林文豪如
    附表一編號1至5所為；被告周俊榮、翁英原如附表一編號8
    所為，均係犯毒品危害防制條例第4條第1項之販賣第一級毒
    品罪；被告周俊榮、翁英原、林文豪如附表一編號6、7所為
    及被告周俊榮、翁英原如附表一編號9所為，均係犯毒品危
    害防制條例第4條第2項之販賣第二級毒品罪；又被告周俊榮
    、翁英原如附表一編號10所為，均係犯毒品危害防制條例第
    4條第6項、第1項之販賣第一級毒品未遂罪；另被告周俊榮
    於犯罪事實欄如附表二編號1所為，係犯毒品危害防制條例
    第8條第1項之轉讓第一級毒品罪；附表二編號2所為，係犯
    藥事法第83條第1項之轉讓禁藥罪；如附表二編號3、4所為
    ，係犯毒品危害防制條例第8條第1項之轉讓第一級毒品罪及
    藥事法第83條第1項之轉讓禁藥罪。
  (二)被告等於前述各次販賣第一級毒品海洛因、第二級毒品甲基
    安非他命及轉讓第一級毒品海洛因、屬於禁藥之第二級毒品
    甲基安非他命，因而持有第一級毒品海洛因、第二級毒品甲
    基安非他命之低度行為，應分別為販賣第一、二級毒品及轉
    讓第一、二級毒品之高度行為所吸收，均不另論罪。
  (三)被告周俊榮前述於犯罪事實欄如附表二編號3、4之犯行，係
    同時轉讓第一級毒品海洛因、屬於禁藥之第二級毒品甲基安
    非他命無償供人施用，均應依刑法第55條，論以想像競合犯
    ，而從一重之轉讓第一級毒品海洛因罪論處。
  (四)被告周俊榮、翁英原、林文豪就附表一編號1至7之犯行；被
    告周俊榮、翁英原就犯罪事實欄如附表一編號8至10之犯行
    間，均有犯意聯絡及行為分擔，均為共同正犯。
  (五)被告周俊榮、翁英原、林文豪就上開各次販賣第一、二級毒
    品；被告周俊榮就上開各次轉讓第一級毒品、轉讓禁藥之犯
    行，犯意各別，行為互殊，應予分論併罰。
  (六)被告周俊榮轉讓海洛因、甲基安非他命予人施用之淨重，海
    洛因、甲基安非他命數量部分，並無證據可資證明已超過行
    政院依毒品危害防制條例第8條第6項頒訂之「轉讓毒品加重
    其刑之數量標準」第2條第1項第1款規定之淨重5公克或10公
    克以上之數量，故被告轉讓第一級毒品海洛因部分，自毋庸
    依毒品危害防制條例第8條第6項之規定加重其刑，轉讓第二
    級毒品甲基安非他命部分，自無適用較藥事法第83條第1項
    為重之毒品危害防制條例第8條第6項規定之問題，附此敘明
    。
  (七)被告翁英原前因公共危險案件，經臺灣臺中地方法院以97年
    度中交簡字第183號判處有期徒刑3月確定，嗣於97年4月7日
    易科罰金執行完畢乙節，有臺灣高等法院被告前案紀錄表1
    份在卷可憑，其受有期徒刑執行完畢後，5年以內故意再犯
    本件有期徒刑以上之販賣第一、二級毒品罪，為累犯，除死
    刑、無期徒刑部分依法不得加重外，其餘部分則應依刑法第
    47條第1項規定，加重其刑。被告周俊榮、翁英原所犯附表
    一編號10之罪，為未遂犯，應依刑法第25條第2項減輕之，
    被告翁英原部分，應先加重後減輕之。
  (八)按98年5月20日修正公布之毒品危害防制條例第17條第2項「
    犯第四條至第八條之罪於偵查及審判中均自白者，減輕其刑
    。」之規定，旨在獎勵犯罪人之悛悔，同時使偵查或審判機
    關易於發現真實，以利毒品查緝，俾收防制毒品危害之效；
    故不論該被告之自白，係出於自動或被動、簡單或詳細、一
    次或多次，苟其於偵查及審判中均有自白，即應依法減輕其
    刑。又刑法上所稱之自白，係指行為人對其被訴之犯罪事實
    為任意性之供認而言（最高法院98年度臺上字第6958號判決
    意旨參見）。查被告周俊榮、翁英原、林文豪就上開犯行於
    偵、審中均承認上開毒品交易過程甚明（被告林文豪承認該
    等事實，僅係爭執有無共犯之適用），是就被告等所犯毒品
    危害防制條例各罪部分，均應依毒品危害防制條例第17條第
    2項之規定減輕其刑（被告翁英原部分均應依法先加重其刑
    後減輕之，附表一編號10部分，則予遞減輕其刑）。至被告
    周俊榮所犯附表二編號2所示轉讓禁藥罪，係違反藥事法第
    第83條第1項規定，自無從割裂適用毒品危害防制條例之規
    定予以減輕其刑。
  (九)又毒品危害防制條例第17條第1項所謂供出毒品來源，因而
    查獲，係指被告之「供出毒品來源」，與調查或偵查犯罪之
    公務員對之發動調查或偵查進而破獲之間，論理上須具有先
    後且相當的因果關係，非謂被告對毒品來源有所自白或指認
    ，而後破獲，即得依上開規定予以減刑。若被告供出毒品來
    源之前，調查犯罪之公務員已有確切之證據，足以合理懷疑
    被告所供販賣毒品來源之人，則嗣後之破獲與被告之「供出
    毒品來源」間，即欠缺先後且相當的因果關係，自不得予以
    減刑。本案查獲經過係臺中市政府警察局第一分局警員查知
    被告林文豪對外以綽號「阿合」（或「阿和」）名義，涉嫌
    販買毒品，乃對被告林文豪持用之門號0000000000號行動電
    話實施通訊監察，有前述臺灣臺中地方法院100年度聲監字
    第278號、聲監續字第351號通訊監察書暨通訊監察譯文附卷
    可憑，嗣蒐證告一段落後，警員即聲請原審法院核發搜索票
    ，於100年5月3日上午8時10分許，在臺中市○區○○街447
    號4樓之5查獲被告林文豪及陳國慶，另於同日上午8時40分
    在臺中市○區○○街178號查獲證人羅宗舜，依卷附警詢筆
    錄製作之時間可知，係證人羅宗舜先行訊問完畢後，次對被
    告林文豪訊問，最後對陳國慶製作筆錄。依各該警詢筆錄所
    載，警員對其等訊問時，均已節錄卷附通訊監察譯文內容逐
    一詢問，其中不乏被告林文豪與「阿弟仔」通訊對話內容，
    由此可見，警方於被告林文豪到案前已有確切證據合理懷疑
    「阿弟仔」係販賣毒品之人，且被告林文豪於警詢時僅供稱
    向「阿弟仔」購買過甲基安非他命，對於附表一編號1至7所
    示犯行均一概予以否認。而被告林文豪查獲時已遭警方扣得
    其用以聯繫被告周俊榮、翁英原之門號0000000000號行動電
    話，故警方如以該門號行動電話撥打「阿弟仔」之行動電話
    ，誘使被告周俊榮、翁英原出面交易，實非難事，是以，被
    告林文豪獲案後，由其以該行動電話撥打被告周俊榮持用之
    0000000000號行動電話，佯稱要購買「查某的高粱1罐」，
    致警方於同日晚上6時35分許，在臺中市○區○村路○○○
    ○街口之統一超商查獲被告翁英原，進而因被告翁英原帶同
    警方至其租屋處查獲被告周俊榮，則被告林文豪、翁英原上
    開所為，均與毒品危害防制條例第17條第1項之規定不符，
    要難依此規定減輕其刑，附此敘明。
  (十)毒品危害防制條例第4條第1項之罪，其法定刑為「死刑、無
    期徒刑」，刑度甚重。然同為販賣第一級毒品之人，其原因
    動機不一，犯罪情節未必盡同，或有大盤毒梟者，亦有中、
    小盤之分，甚或僅止於吸毒者友儕間為求互通有無之情形亦
    所在多有，其販賣行為所造成危害社會之程度自屬有異，法
    律科處此類犯罪，所設之法定最低本刑卻不可謂不重。為達
    懲儆被告，並可達防衛社會之目的者，自非不可依客觀之犯
    行與主觀之惡性二者加以考量其情狀，是否有可憫恕之處，
    適用刑法第59條之規定酌量減輕其刑，期使個案裁判之量刑
    ，能斟酌至當，符合比例原則。考量被告周俊榮、翁英原、
    林文豪販賣第一級毒品，對象、數量及所得非多，足見其非
    販賣毒品之大、中盤商，就全部犯罪情節觀之，尚非重大惡
    極，相較於長期、大量販賣毒品之真正毒梟而言，其對社會
    秩序與國民健康之危害，顯然較不成比例，倘依其等自白減
    刑後，科以最輕之法定本刑即15年以上有期徒刑，仍未免過
    苛，且無從與真正長期、大量販毒之惡行區別，是本院衡其
    犯罪情狀，認被告周俊榮、翁英原、林文豪若科以最輕之刑
    ，仍屬過重，在客觀上應足以引起一般人之同情，確有法重
    情輕之失衡情狀，爰依刑法第59條之規定，就其所犯販賣第
    一級毒品罪部分，各予以酌量遞減輕其刑。另被告周俊榮、
    翁英原、林文豪販賣甲基安非他命之數量雖非甚鉅，與大盤
    販賣整批大量毒品者截然有別，且所得亦非甚多，惟被告周
    俊榮、翁英原、林文豪所犯販賣第二級毒品罪，其最輕本刑
    為有期徒刑7年，經依毒品危害防制條例第17條第2項減輕其
    刑後，尚難謂其有情輕法重情形，故本院認並無適用刑法第
    59條規定之餘地，併此敘明。
四、原審判決認被告等罪證明確，適用藥事法第83條第1項、毒
    品危害防制條例第4條第1項、第2項、第6項、第8條第1項、
    第17條第2項、第18條第1項前段、第19條第1項，刑法第11
    條、第25條第2項、第47條第1項、第59條、第51條第5款、
    第9款等規定，並審酌毒品對社會秩序及國民健康危害至深
    且鉅，嚴重影響社會治安，被告等人明知毒品對人體健康戕
    害甚鉅，為牟取利益，無視國家杜絕毒品犯罪之禁令，多次
    販賣海洛因及販賣甲基安非他命，且被告周俊榮無償轉讓海
    洛因、甲基安非他命供他人施用，肇生他人施用毒品之來源
    ，戕害國民身心健康，且有滋生其他犯罪之可能，及被告不
    思以正當途徑合法掙取金錢，圖以販賣第一、二級毒品獲利
    ，犯罪動機不良，又考量被告3人各自參與犯行之程度、分
    工、獲利暨被告周俊榮就販賣毒品部分，係居於主導地位，
    罪責較重，及審酌被告周俊榮、翁英原犯後均已坦承犯行；
    被告林文豪否認犯行，未有表達悔悟之意，於犯罪後態度部
    分尚無從為其有利之考量，及參酌其等販賣毒品之次數、所
    得等一切情狀，分別量處如附表一、二所示之主刑，並各定
    其等應執行之刑（被告周俊榮應執行有期徒刑13年8月；被
    告翁英原應執行有期徒刑11年6月；被告林文豪應執行有期
    徒刑11年）。復說明扣案之第一、二級毒品應予沒收銷燬之
    ；扣案門號0000000000、0000000000、0000000000號行動電
    話及電子磅秤1台應予沒收，被告3人未扣案販賣第一、二級
    毒品所得新台幣1萬3千元應連帶沒收，如全部或一部不能沒
    收時，以其財產抵償之理由，經核除附表一編號8、9、10及
    附表二編號2所示部分外，其餘認事用法俱無不當，量刑亦
    稱允洽。被告周俊榮、翁英原上訴意旨指摘原審量刑過重；
    被告林文豪仍持前詞再事爭辯，復以其情節應依毒品危害防
    制條例第17條第1項規定減輕其刑云云，惟查附表一編號1至
    7所示犯行，被告林文豪所為並非僅屬幫助施用，核與被告
    周俊榮、翁英原為共同正犯，且本案查獲經過亦不合於毒品
    危害防制條例第17條第1項之減刑要件，俱經本院認定詳述
    如前，且原審所處之刑，並無過重之情事，是被告等之上訴
    均為無理由。惟就原審判決關於被告周俊榮、翁英原共犯如
    附表一編號8、9、10暨被告周俊榮犯附表二編號2部分，尚
    有下述可議之處，無從予以維持，自應由本院將原判決關於
    此部分予以撤銷改判，則被告周俊榮、翁英原所各定應執行
    刑亦失所附麗，應一併撤銷之。本院爰審酌被告周俊榮、翁
    英原上述情狀，就周俊榮、翁英原共犯如附表一編號8、9、
    10及周俊榮所犯附表二編號2所示部分，分別量處如各該主
    文欄所示之刑，並與其等上訴駁回部分，分別定其應執行之
    刑如主文第5、6項所示。
五、沒收部分：
  (一)按刑罰法令關於沒收之規定，兼採職權沒收主義與義務沒收
    主義。而毒品危害防制條例第18條第1項前段之規定屬絕對
    義務沒收，不問屬於犯人與否或有無查扣，均應宣告沒收（
    最高法院97年度729、1163、1612、2160、3915號判決意旨
    參照）。又按以營利為目的販入毒品，經多次販賣後，持有
    剩餘毒品被查獲，其各次販賣毒品行為，固應併合處罰，惟
    該持有剩餘毒品之低度行為，應僅為最後一次販賣毒品之高
    度行為所吸收，不另論罪，故就該查獲之剩餘毒品，祇能於
    最後一次之販賣毒品罪宣告沒收銷燬，不得於各次販賣毒品
    罪均宣告沒收銷燬（最高法院97年度臺上字第6057號判決參
    照）。扣案之海洛因共36包（驗餘淨重共12.0963公克）、
    甲基安非他命共6包（驗餘淨重共7.0963公克），被告周俊
    榮供承係其於100年5月3日一起買入，供販賣和轉讓後剩下
    （見原審卷第133頁），均應依毒品危害防制條例第18條第1
    項前段之規定，不問屬於犯人與否，沒收銷燬之，海洛因部
    分應於附表一編號10販賣海洛因項下予以宣告沒收銷燬之；
    甲基安非他命則於附表二編號4轉讓第一級毒品犯行項下（
    同時有轉讓第二級毒品）予以宣告沒收銷燬之（其盛裝毒品
    之塑膠袋因本件鑑定時，未與毒品分別秤重，可見其難與毒
    品析離，均與毒品一併沒燬之）。又扣案門號0000000000號
    行動電話1支（含SIM卡1張），係被告林文豪所有；扣案門
    號0000000000、0000000000號行動電話2支（各含該門號SIM
    卡1張），均為被告周俊榮所有，供被告周俊榮、翁英原販
    賣毒品聯繫之用，業據被告周俊榮供承在卷，應依毒品危害
    防制條例第19條第1項規定，在附表一編號1至7犯行之論罪
    科刑主文項下分別予以諭知沒收。然附表一編號8、9、10所
    示，被告林文豪僅係單純之購毒者，並非販賣毒品之共同正
    犯，是原判決將被告林文豪持用之0000000000號行動電話1
    支一併宣告沒收，自有違誤。扣案之電子磅秤1台，為被告
    周俊榮所有，且為供上開各次販賣毒器及轉讓毒品犯行所用
    之物，亦據被告周俊榮供述明確（見原審卷第133頁），故
    亦應於被告周俊榮之所犯毒品危害防制條例各罪項下（即除
    附表二編號2以外）依毒品危害防制條例第19條第1項規定予
    以宣告沒收。然就被告周俊榮所犯附表二編號2所示轉讓禁
    藥罪部分，係犯藥事法第83條第1項之罪，是該電子磅秤係
    被告周俊榮所有供犯罪所用之物，應依刑法第38條第1項第2
    款規定沒收之，乃原審判決一併依毒品危害防制條例第19條
    第1項規定宣告沒收，亦屬可議。至於100年5月3日晚間在台
    中市○區○○○街618室及中庭所查扣之行動電話2支（一支
    門號為0000000000、一支無門號）、安非他命吸食器1組（
    供施用毒品使用）、電擊棒2支，查與本案販賣或轉讓毒品
    犯行無涉，爰不予以諭知沒收。
  (二)按毒品危害防制條例第19條第1項規定「犯第4條至第9條、
    第12條、第13條或第14條第1項、第2項之罪者，其供犯罪所
    用或因犯罪所得之財物，均沒收之，如全部或一部不能沒收
    時，追徵其價額或以其財產抵償之」；復按共同正犯間為避
    免執行時發生重複沒收、追徵、抵償之情形，故各共同正犯
    之間係採連帶沒收主義，於裁判時應諭知連帶沒收，不得就
    全體共同正犯供犯罪所用或其等犯罪之總所得，對各該共同
    正犯分別重複諭知沒收（最高法院99年度臺上字第1631號、
    91年度臺上字第2419號、96年度臺上字第2331號、第5551號
    、95年度臺上字第6051號判決意旨參照）。是本件被告3人
    就其等所各自參與犯行之販賣毒品所得金額，雖均未據扣案
    ，仍均應依毒品危害防制條例第19條第1項之規定宣告沒收
    之，並在各次犯行之論罪科刑主文下，諭知與共犯連帶沒收
    ，如全部或一部不能沒收時，以被告等之財產連帶抵償之。
六、據上論斷，應依刑事訴訟法第368條、第369條第1項前段、
    第364條、第299條第1項前段，藥事法第83條第1項，毒品危
    害防制條例第4條第1項、第2項、第6項、第8條第1項、第17
    條第2項、第18條第1項前段、第19條第1項，刑法第11條、
    第47條第1項、第59條、第55條、第25條第2項、第51條第5
    款、第9款、第38條第1項第2款，判決如主文。
本案經檢察官李月治到庭執行職務。
中    華    民    國   100    年    12    月    29    日
            刑事第六庭    審判長法  官 李 文 雄
                                法  官 黃 小 琴
                                法  官 王 邁 揚
以上正本證明與原本無異。
如不服本判決應於收受本判決後10日內向本院提出上訴書狀，其
未敘述上訴理由者，並得於提起上訴後10日內向本院補提理由書
狀（均須按他造當事人之人數附繕本）「切勿逕送上級法院」。
                                書記官 陳 信 和
中    華    民    國   100    年    12    月    29    日
附表一：
┌─┬───┬───┬──────┬────┬────┬──┬────────────┬────────────┐
│編│販賣對│確定身│交易時間    │交易地點│交易毒品│販毒│販賣毒品過程            │        宣告刑          │
│號│象    │分之販│            │        │        │所得│                        │                        │
│  │      │毒者  │            │        │        │    │                        │                        │
├─┼───┼───┼──────┼────┼────┼──┼────────────┼────────────┤
│1 │羅宗舜│周俊榮│100年4月13日│臺中市健│海洛因  │新臺│羅宗舜於100年4月13日下午│周俊榮共同販賣第一級毒品│
│  │      │翁英原│晚上6、7時許│行路與學│        │幣（│4時38分許，以其使用之門 │，處有期徒刑柒年拾月。扣│
│  │      │林文豪│            │士路路口│        │下同│號0000000000號行動電話撥│案之0000000000、00000000│
│  │      │      │            │        │        │）  │打被告林文豪持用之門號09│07號行動電話貳支（含門號│
│  │      │      │            │        │        │1000│00000000號表示欲購買毒品│卡貳張）及電子磅秤壹台，│
│  │      │      │            │        │        │元  │，次於同日下午4時43分再 │均沒收；未扣案之販賣毒品│
│  │      │      │            │        │        │    │以該門號行動電話撥打被告│所得新臺幣壹仟元與翁英原│
│  │      │      │            │        │        │    │林文豪上開門號，被告林文│、林文豪連帶沒收之，如全│
│  │      │      │            │        │        │    │豪接聽後即告知羅宗舜「有│部或一部不能沒收時，以其│
│  │      │      │            │        │        │    │了」，並與羅宗舜相約見面│等財產連帶抵償之。      │
│  │      │      │            │        │        │    │，被告林文豪再於同日下午│翁英原共同販賣第一級毒品│
│  │      │      │            │        │        │    │4時44分撥打被告周俊榮、 │，累犯，處有期徒刑柒年柒│
│  │      │      │            │        │        │    │翁英原共同持用之00000000│月。扣案之0000000000、09│
│  │      │      │            │        │        │    │07號聯繫購買「高梁」即海│00000000號行動電話貳支（│
│  │      │      │            │        │        │    │洛因，俟於左列時、地，被│含門號卡貳張）及電子磅秤│
│  │      │      │            │        │        │    │告林文豪與羅宗舜共同前往│壹台，均沒收；未扣案之販│
│  │      │      │            │        │        │    │，由被告周俊榮或翁英原交│賣毒品所得新臺幣壹仟元與│
│  │      │      │            │        │        │    │付1000元之海洛因，並向林│周俊榮、林文豪連帶沒收之│
│  │      │      │            │        │        │    │文豪收取由羅宗舜給付之  │，如全部或一部不能沒收時│
│  │      │      │            │        │        │    │1000元對價。            │，以其等財產連帶抵償之。│
│  │      │      │            │        │        │    │                        │林文豪共同販賣第一級毒品│
│  │      │      │            │        │        │    │                        │，處有期徒刑柒年捌月。扣│
│  │      │      │            │        │        │    │                        │案之0000000000、00000000│
│  │      │      │            │        │        │    │                        │07號行動電話貳支（含門號│
│  │      │      │            │        │        │    │                        │卡貳張）及電子磅秤壹台，│
│  │      │      │            │        │        │    │                        │均沒收；未扣案之販賣毒品│
│  │      │      │            │        │        │    │                        │所得新臺幣壹仟元與周俊榮│
│  │      │      │            │        │        │    │                        │、翁英原連帶沒收之，如全│
│  │      │      │            │        │        │    │                        │部或一部不能沒收時，以其│
│  │      │      │            │        │        │    │                        │等財產連帶抵償之。      │
├─┼───┼───┼──────┼────┼────┼──┼────────────┼────────────┤
│2 │羅宗舜│周俊榮│100年4月16日│臺中市西│海洛因  │1000│100年4月16日凌晨1時59分3│周俊榮共同販賣第一級毒品│
│  │      │翁英原│凌晨2、3時許│區○村路│        │元  │秒，被告林文豪以其使用門│，處有期徒刑柒年拾月。扣│
│  │      │林文豪│間          │與五權七│        │    │號0000000000號行動電話，│案之0000000000、00000000│
│  │      │      │            │街路口附│        │    │撥打羅宗舜持用門號092387│74號行動電話貳支（含門號│
│  │      │      │            │近      │        │    │5588號行動電話，電話中羅│卡貳張）及電子磅秤壹台，│
│  │      │      │            │        │        │    │宗舜表示欲購買「一張」（│均沒收；未扣案之販賣毒品│
│  │      │      │            │        │        │    │即一千元），被告林文豪旋│所得新臺幣壹仟元與翁英原│
│  │      │      │            │        │        │    │於同日凌晨1時59分36秒， │、林文豪連帶沒收之，如全│
│  │      │      │            │        │        │    │撥打被告周俊榮、翁英原共│部或一部不能沒收時，以其│
│  │      │      │            │        │        │    │同持用之0000000000號聯繫│等財產連帶抵償之。      │
│  │      │      │            │        │        │    │購買「一罐高梁」即海洛因│翁英原共同販賣第一級毒品│
│  │      │      │            │        │        │    │1000元，俟於左列時、地，│，累犯，處有期徒刑柒年柒│
│  │      │      │            │        │        │    │被告林文豪與羅宗舜共同前│月。扣案之0000000000、09│
│  │      │      │            │        │        │    │往，由被告周俊榮或翁英原│00000000號行動電話貳支（│
│  │      │      │            │        │        │    │交付1000元之海洛因，並收│含門號卡貳張）及電子磅秤│
│  │      │      │            │        │        │    │取林文豪轉交由羅宗舜給付│壹台，均沒收；未扣案之販│
│  │      │      │            │        │        │    │之1000元對價。          │賣毒品所得新臺幣壹仟元與│
│  │      │      │            │        │        │    │                        │周俊榮、林文豪連帶沒收之│
│  │      │      │            │        │        │    │                        │，如全部或一部不能沒收時│
│  │      │      │            │        │        │    │                        │，以其等財產連帶抵償之。│
│  │      │      │            │        │        │    │                        │林文豪共同販賣第一級毒品│
│  │      │      │            │        │        │    │                        │，處有期徒刑柒年捌月。扣│
│  │      │      │            │        │        │    │                        │案之0000000000、00000000│
│  │      │      │            │        │        │    │                        │74號行動電話貳支（含門號│
│  │      │      │            │        │        │    │                        │卡貳張）及電子磅秤壹台，│
│  │      │      │            │        │        │    │                        │均沒收；未扣案之販賣毒品│
│  │      │      │            │        │        │    │                        │所得新臺幣壹仟元與周俊榮│
│  │      │      │            │        │        │    │                        │、翁英原連帶沒收之，如全│
│  │      │      │            │        │        │    │                        │部或一部不能沒收時，以其│
│  │      │      │            │        │        │    │                        │等財產連帶抵償之。      │
├─┼───┼───┼──────┼────┼────┼──┼────────────┼────────────┤
│3 │羅宗舜│周俊榮│100年4月24日│臺中市西│海洛因  │500 │羅宗舜於100年4月24日0時 │周俊榮共同販賣第一級毒品│
│  │      │翁英原│0時至凌晨1時│區○村路│        │元  │28分1秒，以其使用門號092│，處有期徒刑柒年拾月。扣│
│  │      │林文豪│許間        │與五權七│        │    │0000000號行動電話撥打被 │案之0000000000、00000000│
│  │      │      │            │街路口附│        │    │告林文豪持用0000000000號│74號行動電話貳支（含門號│
│  │      │      │            │近      │        │    │行動電話，表示其僅有500 │卡貳張）及電子磅秤壹台，│
│  │      │      │            │        │        │    │元，欲購買毒品，被告林文│均沒收；未扣案之販賣毒品│
│  │      │      │            │        │        │    │豪旋於同日凌晨0時28分30 │所得新臺幣伍佰元與翁英原│
│  │      │      │            │        │        │    │秒，撥打被告周俊榮、翁英│、林文豪連帶沒收之，如全│
│  │      │      │            │        │        │    │原共同持用之0000000000號│部或一部不能沒收時，以其│
│  │      │      │            │        │        │    │行動電話聯繫欲購買「2罐 │等財產連帶抵償之。      │
│  │      │      │            │        │        │    │酒」即海洛因，俟於左列時│翁英原共同販賣第一級毒品│
│  │      │      │            │        │        │    │、地，被告林文豪與羅宗舜│，累犯，處有期徒刑柒年柒│
│  │      │      │            │        │        │    │共同前往，由被告周俊榮或│月。扣案之0000000000、09│
│  │      │      │            │        │        │    │翁英原交付1000元之海洛因│00000000號行動電話貳支（│
│  │      │      │            │        │        │    │給對方，並收取500元，不 │含門號卡貳張）及電子磅秤│
│  │      │      │            │        │        │    │足之500元賒欠中。       │壹台，均沒收；未扣案之販│
│  │      │      │            │        │        │    │                        │賣毒品所得新臺幣伍佰元與│
│  │      │      │            │        │        │    │                        │周俊榮、林文豪連帶沒收之│
│  │      │      │            │        │        │    │                        │，如全部或一部不能沒收時│
│  │      │      │            │        │        │    │                        │，以其等財產連帶抵償之。│
│  │      │      │            │        │        │    │                        │林文豪共同販賣第一級毒品│
│  │      │      │            │        │        │    │                        │，處有期徒刑柒年捌月。扣│
│  │      │      │            │        │        │    │                        │案之0000000000、00000000│
│  │      │      │            │        │        │    │                        │74號行動電話貳支（含門號│
│  │      │      │            │        │        │    │                        │卡貳張）及電子磅秤壹台，│
│  │      │      │            │        │        │    │                        │均沒收；未扣案之販賣毒品│
│  │      │      │            │        │        │    │                        │所得新臺幣伍佰元與周俊榮│
│  │      │      │            │        │        │    │                        │、翁英原連帶沒收之，如全│
│  │      │      │            │        │        │    │                        │部或一部不能沒收時，以其│
│  │      │      │            │        │        │    │                        │等財產連帶抵償之。      │
├─┼───┼───┼──────┼────┼────┼──┼────────────┼────────────┤
│4 │羅宗舜│周俊榮│100年4月24日│臺中市西│海洛因  │2000│被告林文豪於100年4月24日│周俊榮共同販賣第一級毒品│
│  │      │翁英原│下午5、6時許│區○村路│        │元  │下午5時42分許已到達台中 │，處有期徒刑柒年拾月。扣│
│  │      │林文豪│間          │與五權七│        │    │市○區○○○街附近，嗣於│案之0000000000、00000000│
│  │      │      │            │街路口附│        │    │同日下午5時56分14秒，以 │74號行動電話貳支（含門號│
│  │      │      │            │近      │        │    │其使用上開門號行動電話撥│卡貳張）及電子磅秤壹台，│
│  │      │      │            │        │        │    │打羅宗舜上開持用行動電話│均沒收；未扣案之販賣毒品│
│  │      │      │            │        │        │    │，詢問羅宗舜欲購買毒品之│所得新臺幣貳仟元與翁英原│
│  │      │      │            │        │        │    │金額，羅宗舜表示「二千」│、林文豪連帶沒收之，如全│
│  │      │      │            │        │        │    │，被告林文豪旋於同日下午│部或一部不能沒收時，以其│
│  │      │      │            │        │        │    │5時56分37秒，撥打被告周 │等財產連帶抵償之。      │
│  │      │      │            │        │        │    │俊榮、翁英原共同持用之  │翁英原共同販賣第一級毒品│
│  │      │      │            │        │        │    │0000000000號聯繫購買「2 │，累犯，處有期徒刑柒年柒│
│  │      │      │            │        │        │    │罐高梁」即海洛因，俟於左│月。扣案之0000000000、09│
│  │      │      │            │        │        │    │列時、地，被告林文豪與羅│00000000號行動電話貳支（│
│  │      │      │            │        │        │    │宗舜再共同前往，由被告周│含門號卡貳張）及電子磅秤│
│  │      │      │            │        │        │    │俊榮或翁英原交付2000元之│壹台，均沒收；未扣案之販│
│  │      │      │            │        │        │    │海洛因，並收取2000元對價│賣毒品所得新臺幣貳仟元與│
│  │      │      │            │        │        │    │。                      │周俊榮、林文豪連帶沒收之│
│  │      │      │            │        │        │    │                        │，如全部或一部不能沒收時│
│  │      │      │            │        │        │    │                        │，以其等財產連帶抵償之。│
│  │      │      │            │        │        │    │                        │林文豪共同販賣第一級毒品│
│  │      │      │            │        │        │    │                        │，處有期徒刑柒年捌月。扣│
│  │      │      │            │        │        │    │                        │案之0000000000、00000000│
│  │      │      │            │        │        │    │                        │74號行動電話貳支（含門號│
│  │      │      │            │        │        │    │                        │卡貳張）及電子磅秤壹台，│
│  │      │      │            │        │        │    │                        │均沒收；未扣案之販賣毒品│
│  │      │      │            │        │        │    │                        │所得新臺幣貳仟元與周俊榮│
│  │      │      │            │        │        │    │                        │、翁英原連帶沒收之，如全│
│  │      │      │            │        │        │    │                        │部或一部不能沒收時，以其│
│  │      │      │            │        │        │    │                        │等財產連帶抵償之。      │
├─┼───┼───┼──────┼────┼────┼──┼────────────┼────────────┤
│5 │羅宗舜│周俊榮│100年4月25日│臺中市西│海洛因  │2000│羅宗舜於100年4月25日凌晨│周俊榮共同販賣第一級毒品│
│  │      │翁英原│凌晨4、5時許│區○村路│        │元  │4時34分4秒，以其使用之門│，處有期徒刑柒年拾月。扣│
│  │      │林文豪│間          │與五權七│        │    │號0000000000號撥打被告林│案之0000000000、00000000│
│  │      │      │            │街路口附│        │    │文豪持用之0000000000號表│74號行動電話貳支（含門號│
│  │      │      │            │近      │        │    │示欲購買「二千」，被告林│卡貳張）及電子磅秤壹台，│
│  │      │      │            │        │        │    │文豪旋於同日凌晨4時34分 │均沒收；未扣案之販賣毒品│
│  │      │      │            │        │        │    │46秒，撥打被告周俊榮、翁│所得新臺幣貳仟元與翁英原│
│  │      │      │            │        │        │    │英原共同持用之0000000000│、林文豪連帶沒收之，如全│
│  │      │      │            │        │        │    │號聯繫購買「2 罐高梁」即│部或一部不能沒收時，以其│
│  │      │      │            │        │        │    │海洛因，俟於左列時、地，│等財產連帶抵償之。      │
│  │      │      │            │        │        │    │被告林文豪與羅宗舜共同前│翁英原共同販賣第一級毒品│
│  │      │      │            │        │        │    │往，由被告周俊榮或翁英原│，累犯，處有期徒刑柒年柒│
│  │      │      │            │        │        │    │交付2000元之海洛因，並收│月。扣案之0000000000、09│
│  │      │      │            │        │        │    │取2000元對價。          │00000000號行動電話貳支（│
│  │      │      │            │        │        │    │                        │含門號卡貳張）及電子磅秤│
│  │      │      │            │        │        │    │                        │壹台，均沒收；未扣案之販│
│  │      │      │            │        │        │    │                        │賣毒品所得新臺幣貳仟元與│
│  │      │      │            │        │        │    │                        │周俊榮、林文豪連帶沒收之│
│  │      │      │            │        │        │    │                        │，如全部或一部不能沒收時│
│  │      │      │            │        │        │    │                        │，以其等財產連帶抵償之。│
│  │      │      │            │        │        │    │                        │林文豪共同販賣第一級毒品│
│  │      │      │            │        │        │    │                        │，處有期徒刑柒年捌月。扣│
│  │      │      │            │        │        │    │                        │案之0000000000、00000000│
│  │      │      │            │        │        │    │                        │74號行動電話貳支（含門號│
│  │      │      │            │        │        │    │                        │卡貳張）及電子磅秤壹台，│
│  │      │      │            │        │        │    │                        │均沒收；未扣案之販賣毒品│
│  │      │      │            │        │        │    │                        │所得新臺幣貳仟元與周俊榮│
│  │      │      │            │        │        │    │                        │、翁英原連帶沒收之，如全│
│  │      │      │            │        │        │    │                        │部或一部不能沒收時，以其│
│  │      │      │            │        │        │    │                        │等財產連帶抵償之。      │
├─┼───┼───┼──────┼────┼────┼──┼────────────┼────────────┤
│6 │綽號「│周俊榮│100年3月27日│臺中市西│甲基安非│2000│被告林文豪於100年3月27日│周俊榮共同販賣第二級毒品│
│  │長腳的│翁英原│下午5、6時許│區○村路│他命    │元  │下午4時17分許，以其使用 │，處有期徒刑參年拾月。扣│
│  │」（臺│林文豪│間          │與五權通│        │    │之上開門號行動電話撥打綽│案之0000000000、00000000│
│  │語）之│      │            │街口之統│        │    │號「長腳」之人持用之門號  74號行動電話貳支（含門號│
│  │人    │      │            │一超商  │        │    │0000000000號行動電話，綽│卡貳張）及電子磅秤壹台，│
│  │      │      │            │        │        │    │號「長腳」之人於通話中表│均沒收；未扣案之販賣毒品│
│  │      │      │            │        │        │    │示欲向購買「2」（甲基安 │所得新臺幣貳仟元與翁英原│
│  │      │      │            │        │        │    │非他命），被告林文豪旋於│、林文豪連帶沒收之，如全│
│  │      │      │            │        │        │    │同日下午4時20分許，撥打 │部或一部不能沒收時，以其│
│  │      │      │            │        │        │    │被告周俊榮、翁英原共同持│等財產連帶抵償之。      │
│  │      │      │            │        │        │    │用之0000000000號聯繫購毒│翁英原共同販賣第二級毒品│
│  │      │      │            │        │        │    │之事，並於同日下午5時13 │，累犯，處有期徒刑參年柒│
│  │      │      │            │        │        │    │分以上開電話告知被告周俊│月。扣案之0000000000、09│
│  │      │      │            │        │        │    │榮、翁英原欲購買毒品「兩│00000000號行動電話貳支（│
│  │      │      │            │        │        │    │千」、「啤酒」（即安非他│含門號卡貳張）及電子磅秤│
│  │      │      │            │        │        │    │命），俟於左列時、地，由│壹台，均沒收；未扣案之販│
│  │      │      │            │        │        │    │被告林文豪帶「長腳的」一│賣毒品所得新臺幣貳仟元與│
│  │      │      │            │        │        │    │同前往，由被告周俊榮或翁│周俊榮、林文豪連帶沒收之│
│  │      │      │            │        │        │    │英原交付2000元之甲基安非│，如全部或一部不能沒收時│
│  │      │      │            │        │        │    │他命，並收取2000元對價。│，以其等財產連帶抵償之。│
│  │      │      │            │        │        │    │                        │林文豪共同販賣第二級毒品│
│  │      │      │            │        │        │    │                        │，處有期徒刑參年捌月。扣│
│  │      │      │            │        │        │    │                        │案之0000000000、00000000│
│  │      │      │            │        │        │    │                        │74號行動電話貳支（含門號│
│  │      │      │            │        │        │    │                        │卡貳張）及電子磅秤壹台，│
│  │      │      │            │        │        │    │                        │均沒收；未扣案之販賣毒品│
│  │      │      │            │        │        │    │                        │所得新臺幣貳仟元與周俊榮│
│  │      │      │            │        │        │    │                        │、翁英原連帶沒收之，如全│
│  │      │      │            │        │        │    │                        │部或一部不能沒收時，以其│
│  │      │      │            │        │        │    │                        │等財產連帶抵償之。      │
├─┼───┼───┼──────┼────┼────┼──┼────────────┼────────────┤
│7 │綽號「│周俊榮│100年4月20日│臺中市西│甲基安非│3000│綽號「長腳」之男子於100 │周俊榮共同販賣第二級毒品│
│  │長腳的│翁英原│晚上7、8時許│區○村路│他命    │元  │年4月20日下午6時1分許， │，處有期徒刑參年拾月。扣│
│  │」（臺│林文豪│            │與五權通│        │    │以其使用之門號0000000000│案之0000000000、00000000│
│  │語）之│      │            │街口之統│        │    │號撥打被告林文豪持用之09│07號行動電話貳支（含門號│
│  │人    │      │            │一超商  │        │    │00000000號表示欲購買「3 │卡貳張）及電子磅秤壹台，│
│  │      │      │            │        │        │    │罐啤酒」（即3000元甲基安│均沒收；未扣案之販賣毒品│
│  │      │      │            │        │        │    │非他命），被告林文豪旋於│所得新臺幣參仟元與翁英原│
│  │      │      │            │        │        │    │同日下午6時24分許，撥打 │、林文豪連帶沒收之，如全│
│  │      │      │            │        │        │    │電話給陳國慶，要求陳國慶│部或一部不能沒收時，以其│
│  │      │      │            │        │        │    │帶綽號「長腳」之人前往交│等財產連帶抵償之。      │
│  │      │      │            │        │        │    │易地點，另被告林文豪於同│翁英原共同販賣第二級毒品│
│  │      │      │            │        │        │    │日晚上7時12分許，撥打被 │，累犯，處有期徒刑參年柒│
│  │      │      │            │        │        │    │告周俊榮、翁英原共同持用│月。扣案之0000000000、09│
│  │      │      │            │        │        │    │之0000000000號聯繫「叫國│00000000號行動電話貳支（│
│  │      │      │            │        │        │    │慶去拿啤酒3罐」等購毒之 │含門號卡貳張）及電子磅秤│
│  │      │      │            │        │        │    │事，俟於左列時、地，由陳│壹台，均沒收；未扣案之販│
│  │      │      │            │        │        │    │國慶帶綽號「長腳」之人前│賣毒品所得新臺幣參仟元與│
│  │      │      │            │        │        │    │往約定地點，被告周俊榮或│周俊榮、林文豪連帶沒收之│
│  │      │      │            │        │        │    │翁英原將甲基安非他命3000│，如全部或一部不能沒收時│
│  │      │      │            │        │        │    │元交付綽號「長腳」之人，│，以其等財產連帶抵償之。│
│  │      │      │            │        │        │    │並向其收取3000元對價。  │林文豪共同販賣第二級毒品│
│  │      │      │            │        │        │    │                        │，處有期徒刑參年捌月。扣│
│  │      │      │            │        │        │    │                        │案之0000000000、00000000│
│  │      │      │            │        │        │    │                        │07號行動電話貳支（含門號│
│  │      │      │            │        │        │    │                        │卡貳張）及電子磅秤壹台，│
│  │      │      │            │        │        │    │                        │均沒收；未扣案之販賣毒品│
│  │      │      │            │        │        │    │                        │所得新臺幣參仟元與周俊榮│
│  │      │      │            │        │        │    │                        │、翁英原連帶沒收之，如全│
│  │      │      │            │        │        │    │                        │部或一部不能沒收時，以其│
│  │      │      │            │        │        │    │                        │等財產連帶抵償之。      │
├─┼───┼───┼──────┼────┼────┼──┼────────────┼────────────┤
│8 │陳國慶│周俊榮│100年3月26日│臺中市西│海洛因  │500 │陳國慶於100年3月26日下午│周俊榮共同販賣第一級毒品│
│  │林文豪│翁英原│下午4、5時許│區○村路│        │元  │4時30分許，以其使用之門 │，處有期徒刑柒年拾月。扣│
│  │      │      │間          │與五權通│        │    │號0000000000號行動電話撥│案之0000000000號行動電話│
│  │      │      │            │街口之統│        │    │打被告林文豪持用之098931│壹支（含門號卡）及電子磅│
│  │      │      │            │一超商  │        │    │9122號行動電話表示欲與林│秤壹台，均沒收；未扣案之│
│  │      │      │            │        │        │    │文豪各出500元購買毒品， │販賣毒品所得新臺幣伍佰元│
│  │      │      │            │        │        │    │然林文豪與陳國慶現金不足│與翁英原連帶沒收之，如全│
│  │      │      │            │        │        │    │，遂由其中1人出資500元，│部或一部不能沒收時，以其│
│  │      │      │            │        │        │    │由林文豪並於同日下午4時 │等財產連帶抵償之。      │
│  │      │      │            │        │        │    │31分許，撥打被告周俊榮、│翁英原共同販賣第一級毒品│
│  │      │      │            │        │        │    │翁英原共同持用之00000000│，累犯，處有期徒刑柒年柒│
│  │      │      │            │        │        │    │74號行動電話聯繫「想拿一│月。扣案之0000000000號行│
│  │      │      │            │        │        │    │塊還你」等語，俟於左列時│動電話壹支（含門號卡）及│
│  │      │      │            │        │        │    │、地，由林文豪前往向被告│電子磅秤壹台，均沒收；未│
│  │      │      │            │        │        │    │周俊榮或翁英原購得海洛因│扣案之販賣毒品所得新臺幣│
│  │      │      │            │        │        │    │500元，林文豪並交付500元│伍佰元與周俊榮連帶沒收之│
│  │      │      │            │        │        │    │給對方。                │，如全部或一部不能沒收時│
│  │      │      │            │        │        │    │                        │，以其等財產連帶抵償之。│
├─┼───┼───┼──────┼────┼────┼──┼────────────┼────────────┤
│9 │林文豪│周俊榮│100年3月28日│臺中市西│甲基安非│1000│被告林文豪於100年3月28日│周俊榮共同販賣第二級毒品│
│  │      │翁英原│下午1、2時許│區○村路│他命    │元  │上午11時25分許，以其持用│，處有期徒刑參年拾月。扣│
│  │      │      │            │與五權八│        │    │之0000000000號行動電話傳│案之0000000000號行動電話│
│  │      │      │            │街口    │        │    │簡訊「高梁酒先拿1瓶給我 │壹支（含門號卡）及電子磅│
│  │      │      │            │        │        │    │明天再給你好嗎？」至被告│秤壹台，均沒收；未扣案之│
│  │      │      │            │        │        │    │周俊榮、翁英原共同持用之│販賣毒品所得新臺幣壹仟元│
│  │      │      │            │        │        │    │0000000000號行動電話欲購│與翁英原連帶沒收之，如全│
│  │      │      │            │        │        │    │買毒品，俟於左列時、地，│部或一部不能沒收時，以其│
│  │      │      │            │        │        │    │由被告林文豪前往向被告周│等財產連帶抵償之。      │
│  │      │      │            │        │        │    │俊榮或翁英原購得甲基安非│翁英原共同販賣第二級毒品│
│  │      │      │            │        │        │    │他命1000元，並收取1000元│，累犯，處有期徒刑參年柒│
│  │      │      │            │        │        │    │。                      │月。扣案之0000000000號行│
│  │      │      │            │        │        │    │                        │動電話壹支（含門號卡及電│
│  │      │      │            │        │        │    │                        │子磅秤壹台，均沒收；未扣│
│  │      │      │            │        │        │    │                        │案之販賣毒品所得新臺幣壹│
│  │      │      │            │        │        │    │                        │仟元與周俊榮連帶沒收之，│
│  │      │      │            │        │        │    │                        │如全部或一部不能沒收時，│
│  │      │      │            │        │        │    │                        │以其等財產連帶抵償之。  │
├─┼───┼───┼──────┼────┼────┼──┼────────────┼────────────┤
│10│林文豪│周俊榮│100年5月3日 │臺中市西│海洛因  │1000│林文豪於100年5月3日下午 │周俊榮共同販賣第一級毒品│
│  │      │翁英原│晚上6時35分 │區○村路│        │元（│，配合警方而撥打電話給被│未遂，處有期徒刑肆年貳月│
│  │      │      │許          │與五權八│        │未遂│告周俊榮、翁英原聯繫購買│。扣案之0000000000號行動│
│  │      │      │            │街口    │        │）  │之事後，被告周俊榮指示翁│電話壹支（含門號卡）及電│
│  │      │      │            │        │        │    │英原出面交易，交易尚未成│子磅秤壹台，均沒收；扣案│
│  │      │      │            │        │        │    │功，於左列時、地，為警查│之海洛因共參拾陸包（驗餘│
│  │      │      │            │        │        │    │獲。                    │淨重共拾貳點零玖陸參公克│
│  │      │      │            │        │        │    │                        │）均沒收銷燬之。        │
│  │      │      │            │        │        │    │                        │翁英原共同販賣第一級毒品│
│  │      │      │            │        │        │    │                        │未遂，累犯，處有期徒刑肆│
│  │      │      │            │        │        │    │                        │年。扣案之0000000000號行│
│  │      │      │            │        │        │    │                        │動電話壹支（含門號卡）及│
│  │      │      │            │        │        │    │                        │電子磅秤壹台，均沒收；扣│
│  │      │      │            │        │        │    │                        │案之海洛因共參拾陸包（驗│
│  │      │      │            │        │        │    │                        │餘淨重共拾貳點零玖陸參公│
│  │      │      │            │        │        │    │                        │克）均沒收銷燬之。      │
└─┴───┴───┴──────┴────┴────┴──┴────────────┴────────────┘
附表二（被告周俊榮轉讓第一級毒品及禁藥部分）
 ┌─┬───┬────┬────┬───┬────────┬─────────────┐
 │編│轉讓對│轉讓時間│轉讓地點│轉讓毒│轉讓過程        │        宣告刑            │
 │號│象    │        │        │品種類│                │                          │
 ├─┼───┼────┼────┼───┼────────┼─────────────┤
 │1 │翁英原│100年5月│臺中市西│海洛因│被告周俊榮於左列│周俊榮轉讓第一級毒品，處有│
 │  │      │3日下午 │區五權八│      │時、地，無償提供│期徒刑拾月。扣案之電子磅秤│
 │  │      │3、4時許│街145號6│      │海洛因予翁英原1 │壹台沒收。                │
 │  │      │        │樓之18  │      │次，翁英原遂將海│                          │
 │  │      │        │        │      │洛因摻入香菸內吸│                          │
 │  │      │        │        │      │食。            │                          │
 ├─┼───┼────┼────┼───┼────────┼─────────────┤
 │2 │翁英原│100年5月│臺中市西│甲基安│被告周俊榮於左列│周俊榮明知禁藥而轉讓，處有│
 │  │      │3日下午3│區五權八│非他命│時、地，無償提供│期徒刑捌月。扣案之電子磅秤│
 │  │      │、4時許 │街145號6│      │甲基安非他命予翁│壹台沒收。                │
 │  │      │        │樓之18  │      │英原1次，翁英原 │                          │
 │  │      │        │        │      │遂將甲基安非他命│                          │
 │  │      │        │        │      │放入吸食器內燒烤│                          │
 │  │      │        │        │      │施用。          │                          │
 ├─┼───┼────┼────┼───┼────────┼─────────────┤
 │3 │林禹睿│100年5月│臺中市西│海洛因│被告周俊榮於左列│周俊榮轉讓第一級毒品，處有│
 │  │      │3日下午3│區五權八│及甲基│時、地，將甲基安│期徒刑拾壹月。扣案之電子磅│
 │  │      │時許    │街145號6│安非他│非他命及海洛因放│秤壹台沒收。              │
 │  │      │        │樓之18  │命    │入吸食器內燒烤，│                          │
 │  │      │        │        │      │並無償提供予林禹│                          │
 │  │      │        │        │      │睿施用1次。     │                          │
 ├─┼───┼────┼────┼───┼────────┼─────────────┤
 │4 │蕭文彬│100年5月│臺中市西│海洛因│被告周俊榮於左列│周俊榮轉讓第一級毒品，處有│
 │  │      │3日下午5│區五權八│及甲基│時、地，將甲基安│期徒刑拾壹月。扣案之電子磅│
 │  │      │時許    │街145號6│安非他│非他命及海洛因放│秤壹台沒收。扣案之甲基安非│
 │  │      │        │樓之18  │命    │入吸食器內燒烤，│他命共陸包（驗餘淨重共柒點│
 │  │      │        │        │      │並無償提供予蕭文│零玖陸參公克）            │
 │  │      │        │        │      │彬施用1次。     │                          │
 └─┴───┴────┴────┴───┴────────┴─────────────┘